ja: タブレットケースの機能特性: 360°保護; Apple Pencilホルダー; オートウェイク/スリープ; キーボード内蔵; スクリーンプロテクター内蔵; 着脱式キーボード; ハンドストラップ; ヘビーデューティ; キックスタンド; マグネット開閉; 回転式スタンド; 丈夫な; S-Penホルダー; 耐衝撃; ショルダーストラップ; スリム; 防水; ワイヤレス充電対応; その他
nb: Funksjonelle egenskaper for nettbrettveske: 360° beskyttelse; Apple Pencil-holder; Auto våkne/sove; Innebygd tastatur; Innebygd skjermbeskytter; Avtakbart tastatur; Håndstropp; Tungt arbeid; Støttefot; Magnetisk lukking; Roterbar støtte; Robust; S-Pen-holder; Støtsikker; Skulderstropper; Slank; Vannsikker; Kompatibel med trådløs lading; Annet
zh-TW: 平板電腦保護套功能特性: 360°保護; Apple Pencil收納槽; 自動喚醒/休眠; 內建鍵盤; 內建螢幕保護貼; 可拆式鍵盤; 手持帶; 重工作; 支架; 磁吸閉合; 可旋轉支架; 耐用; S-Pen收納槽; 防震; 肩背; 修身款; 防水; 無線充電相容; 其他
zh-CN: 平板电脑保护套功能特性: 360 度保护; Apple Pencil 收纳槽; 自动唤醒/休眠; 内置键盘; 内置屏幕保护膜; 可拆卸键盘; 手带; 重型; 支架; 磁吸闭合; 可旋转支架; 三防型; S-Pen 收纳槽; 防震; 肩带; 修身; 防水; 兼容无线充电; 其他
es: Características funcionales de la funda para tableta: Protección 360°; Soporte para Apple Pencil; Activación/reposo automático; Teclado integrado; Protector de pantalla integrado; Teclado desmontable; Correa de mano; Intensidad alta; Soporte plegable; Cierre magnético; Soporte giratorio; Robusto; Soporte para S-Pen; A prueba de golpes; Correa para el hombro; Corte delgado; Impermeable; Compatible con carga inalámbrica; Otros
it: Caratteristiche funzionali della custodia per tablet: Protezione a 360°; Supporto per Apple Pencil; Risveglio/sospensione automatica; Tastiera integrata; Protezione schermo integrata; Tastiera rimovibile; Cinghia da mano; Molto pesante; Supporto integrato; Chiusura magnetica; Supporto girevole; A coste; Supporto per S-Pen; Antiurto; Tracolla; Slim; Impermeabile; Compatibile con ricarica wireless; Altro
tr: Tablet kılıfı işlevsel özellikleri: 360° koruma; Apple Pencil tutucu; Otomatik uyanma/uyku; Dahili klavye; Dahili ekran koruyucu; Çıkarılabilir klavye; El kayışı; Ağır hizmet; Destek ayağı; Manyetik kapanma; Döndürülebilir stand; Sağlam; S-Pen tutucu; Darbeye dayanıklı; Omuz askısı; Slim; Su geçirmez; Kablosuz şarj uyumlu; Diğer
de: Funktionale Eigenschaften der Tablethülle: 360°-Schutz; Apple Pencil-Halterung; Automatisches Aufwachen/Schlafen; Eingebaute Tastatur; Eingebauter Displayschutz; Abnehmbare Tastatur; Handschlaufe; Schwerlast; Aufstellständer; Magnetverschluss; Drehbarer Ständer; Robust; S-Pen-Halterung; Stoßfest; Schulterriemen; Slim; Wasserdicht; Kompatibel mit kabellosem Laden; Sonstiges
lt-LT: Planšetės dėklo funkcinės savybės: 360° apsauga; Apple Pencil laikiklis; Automatinis pažadinimas/miegas; Integruota klaviatūra; Integruotas ekrano apsaugas; Nuimama klaviatūra; Rankos dirželis; Didelės apkrovos; Atrama; Magnetinis užsegimas; Pasukamas stovas; Grubus; S-Pen laikiklis; Atsparus smūgiams; Peties dirželis; Priglundantys; Atsparus vandeniui; Suderinamas su belaidžiu krovimu; Kita
sk-SK: Funkčné vlastnosti puzdra na tablet: 360° ochrana; Držiak Apple Pencil; Automatické prebudenie/uspanie; Vstavaná klávesnica; Vstavaný ochranný kryt obrazovky; Odnímateľná klávesnica; Ručný remienok; Ťažký; Stojan; Magnetické zatvorenie; Otočný stojan; Robustný; Držiak S-Pen; Nárazuvzdorný; Ramenný popruh; Štíhly; Vodotesný; Kompatibilný s bezdrôtovým nabíjaním; Iné
vi: Tính năng chức năng vỏ máy tính bảng: Bảo vệ 360°; Ngăn đựng Apple Pencil; Tự động bật/ngủ; Bàn phím tích hợp; Tấm bảo vệ màn hình tích hợp; Bàn phím có thể tháo rời; Dây đeo tay; Hạng nặng; Chân đỡ; Đóng từ tính; Giá đỡ xoay được; Siêu bền; Ngăn đựng S-Pen; Chống sốc; Dây đeo vai; Ôm vừa vặn; Chống thấm nước; Tương thích sạc không dây; Khác
da: Tablet-coverets funktionelle funktioner: 360° beskyttelse; Apple Pencil holder; Auto vågen/søvn; Indbygget tastatur; Indbygget skærmbeskytter; Aftagelig tastatur; Håndstrop; Kraftig ydelse; Støtteben; Magnetisk lukning; Drejelig stander; Robust; S-Pen holder; Stødsikker; Skulderstrop; Slim; Vandtæt; Kompatibel med trådløs opladning; Andet
el: Λειτουργικά χαρακτηριστικά θήκης tablet: Προστασία 360°; Θήκη Apple Pencil; Αυτόματη αφύπνιση/ύπνος; Ενσωματωμένο πληκτρολόγιο; Ενσωματωμένο προστατευτικό οθόνης; Αποσπώμενο πληκτρολόγιο; Ιμάντας χειρός; Μεγάλης αντοχής; Στήριγμα; Μαγνητικό κλείσιμο; Περιστρεφόμενο στήριγμα; Ανθεκτικό; Θήκη S-Pen; Αντικραδασμικό; Ιμάντας ώμου; Λεπτό; Αδιάβροχο; Συμβατό με ασύρματη φόρτιση; Άλλο
bg-BG: Функционални характеристики на калъфа за таблет: 360° защита; Държач за Apple Pencil; Автоматично събуждане/заспиване; Вградена клавиатура; Вграден протектор за екран; Отделяща се клавиатура; Каишка за ръка; Тежкотоварен; Поставка; Магнитно затваряне; Въртяща се стойка; Устойчив; Държач за S-Pen; Удароустойчив; Каишка за рамо; Слаб; Водоустойчив; Съвместим с безжично зареждане; Други
en: Tablet case functional features: 360° protection; Apple Pencil holder; Auto wake/sleep; Built-in keyboard; Built-in screen protector; Detachable keyboard; Hand strap; Heavy-duty; Kickstand; Magnetic closure; Rotatable stand; Rugged; S-Pen holder; Shockproof; Shoulder strap; Slim; Waterproof; Wireless charging compatible; Other
ro-RO: Caracteristici funcționale husă tabletă: Protecție 360°; Suport pentru Apple Pencil; Activare/repaus automat; Tastatură încorporată; Protecție ecran încorporată; Tastatură detașabilă; Curea de mână; Regim greu; Suport rabatabil; Închidere magnetică; Suport rotativ; Aspră; Suport pentru S-Pen; Rezistență la șocuri; Curea de umăr; Slim; Impermeabil; Compatibil cu încărcare wireless; Altele
sl-SI: Funkcionalne funkcije ovitka za tablico: 360° zaščita; Držalo za Apple Pencil; Samodejno prebujanje/mirovanje; Vgrajena tipkovnica; Vgrajena zaščita zaslona; Snemljiva tipkovnica; Ročni pasek; Močna; Stojalo; Magnetno zapiranje; Vrtljivo stojalo; Robustna; Držalo za S-Pen; Odporno na udarce; Naramnica; Oprijet; Vodoodporen; Združljiv z brezžičnim polnjenjem; Drugo
ko: 태블릿 케이스 기능적 특징: 360° 보호; 애플 펜슬 홀더; 자동 깨우기/절전; 내장 키보드; 내장 스크린 프로텍터; 탈착식 키보드; 핸드 스트랩; 헤비 듀티; 킥스탠드; 자석 잠금; 회전 스탠드; 튼튼한; S-펜 홀더; 충격 방지; 어깨 스트랩; 슬림; 방수; 무선 충전 호환; 기타
pl: Funkcjonalne cechy etui na tablet: Ochrona 360°; Uchwyt na Apple Pencil; Automatyczne budzenie/usypianie; Wbudowana klawiatura; Wbudowana ochrona ekranu; Odłączana klawiatura; Pasek na rękę; Wytrzymały; Podstawka; Zamknięcie magnetyczne; Obrotowa podstawka; Sztywny; Uchwyt na S-Pen; Wstrząsoodporna; Pas naramienny; Slim; Wodoszczelna; Kompatybilny z ładowaniem bezprzewodowym; Inne
cs: Funkční vlastnosti pouzdra na tablet: 360° ochrana; Držák na Apple Pencil; Automatické probuzení/uspání; Vestavěná klávesnice; Vestavěná ochrana displeje; Odpojitelná klávesnice; Ruční pásek; Náročné podmínky; Stojánek; Magnetické zavírání; Otočný stojánek; Odolný; Držák na S-Pen; Nárazuvzdorný; Ramenní popruh; Štíhlé; Voděodolný; Kompatibilní s bezdrátovým nabíjením; Jiné
nl: Functionele functies tablethoes: 360° bescherming; Apple Pencil houder; Automatisch ontwaken/slapen; Ingebouwd toetsenbord; Ingebouwde schermbeschermer; Afneembaar toetsenbord; Handband; Zwaar werk; Uitklapstandaard; Magnetische sluiting; Draaibare standaard; Robuust; S-Pen houder; Schokbestendig; Schouderband; Slank; Waterdicht; Geschikt voor draadloos opladen; Andere
sv: Surfplattefodrals funktionella egenskaper: 360° skydd; Apple Pencil-hållare; Automatisk väckning/viloläge; Inbyggt tangentbord; Inbyggt skärmskydd; Löstagbart tangentbord; Handrem; Kraftig; Stödben; Magnetlås; Roterbart stativ; Ruggad; S-Pen-hållare; Stötsäker; Axelband; Slim; Vattensäker; Kompatibel med trådlös laddning; Övrigt
hu: Táblagéptok funkcionális jellemzői: 360°-os védelem; Apple Pencil tartó; Automatikus ébresztés/alvás; Beépített billentyűzet; Beépített képernyővédő; Levehető billentyűzet; Kézi szíj; Nagy teherbírású; Kitámasztó; Mágneses zárás; Forgatható állvány; Egyenetlen; S-Pen tartó; Ütésálló; Vállheveder; Slim; Vízálló; Vezeték nélküli töltésre alkalmas; Egyéb
fr: Caractéristiques fonctionnelles de la coque pour tablette: Protection 360°; Support Apple Pencil; Réveil/veille automatique; Clavier intégré; Protecteur d'écran intégré; Clavier détachable; Dragonne; À toute épreuve; Béquille; Fermeture magnétique; Support rotatif; Robuste; Support S-Pen; Antichocs; Sangle d’épaule; Slim; Imperméable; Compatible charge sans fil; Autre
th: คุณสมบัติการทำงานของเคสแท็บเล็ต: ป้องกัน 360°; ช่องใส่ Apple Pencil; ปลุก/พักอัตโนมัติ; แป้นพิมพ์ในตัว; ฟิล์มกันรอยในตัว; แป้นพิมพ์ถอดได้; สายคล้องมือ; การใช้งานหนัก; ขาตั้ง; ปิดแม่เหล็ก; ขาตั้งหมุนได้; แบบขรุขระ; ช่องใส่ S-Pen; กันกระแทก; สายสะพายไหล่; ทรงสลิม; กันน้ำ; รองรับการชาร์จไร้สาย; อื่นๆ
hr-HR: Funkcionalne značajke futrole za tablet: 360° zaštita; Držač za Apple Pencil; Automatsko buđenje/spavanje; Ugrađena tipkovnica; Ugrađena zaštita zaslona; Odvojiva tipkovnica; Ručni remen; Za teške poslove; Stalak; Magnetsko zatvaranje; Rotirajući stalak; Hrapava; Držač za S-Pen; Otporno na udarce; Remen za nošenje preko ramena; Slim; Vodootporno; Kompatibilan s bežičnim punjenjem; Ostalo
ru: Функциональные особенности чехла для планшета: Защита 360°; Держатель для Apple Pencil; Автопробуждение/автосон; Встроенная клавиатура; Встроенная защита экрана; Съемная клавиатура; Ручной ремешок; Тяжелый; Подставка; Магнитная застежка; Поворотная подставка; Защищенный; Держатель для S-Pen; Ударопрочность; Плечевой ремень; Слим; Влагозащита; Совместимый с беспроводной зарядкой; Другой
fi: Tabletin suojakotelon toiminnalliset ominaisuudet: 360° suojaus; Apple Pencil -pidike; Automaattinen herätys/unitila; Sisäänrakennettu näppäimistö; Sisäänrakennettu näytönsuoja; Irrotettava näppäimistö; Käsihihna; Heavy-duty; Jalusta; Magneettisulkija; Pyöritettävä teline; Kestävä; S-Pen-pidike; Iskunkestävä; Olkahihna; Hoikka; Vedenkestävä; Langattomaan lataukseen yhteensopiva; Muu
pt-BR: Recursos funcionais da capa do tablet: Proteção 360°; Suporte para Apple Pencil; Despertar/dormir automático; Teclado embutido; Protetor de tela embutido; Teclado destacável; Alça de mão; Resistente; Suporte dobrável; Fechamento magnético; Suporte giratório; Áspero; Suporte para S-Pen; À prova de choque; Alça de ombro; Magro; À prova d'água; Compatível com carregamento sem fio; Outro
pt-PT: Recursos funcionais da capa do tablet: Proteção 360°; Suporte para Apple Pencil; Ativação/suspensão automática; Teclado integrado; Protetor de ecrã integrado; Teclado destacável; Alça de mão; Serviços pesados; Suporte dobrável; Fecho magnético; Suporte rotativo; Robusto; Suporte para S-Pen; À prova de choque; Alça de ombro; Calças slim; À prova de água; Compatível com carregamento sem fios; Outro